【裁判字號】    97,台上,3842
【裁判日期】    970814
【裁判案由】    違反槍砲彈藥刀械管制條例
【裁判全文】
最高法院刑事判決            九十七年度台上字第三八四二號
上  訴  人  甲○○
上列上訴人因違反槍砲彈藥刀械管制條例案件，不服台灣高等法
院中華民國九十七年五月三十日第二審判決（九十七年度上訴字
第一四Ｏ四號，起訴案號：台灣板橋地方法院檢察署九十六年度
偵字第五三Ｏ六號），提起上訴，本院判決如下：
    主  文
上訴駁回。
    理  由
按刑事訴訟法第三百七十七條規定：上訴於第三審法院，非以判
決違背法令為理由，不得為之；是提起第三審上訴，應以原判決
違背法令為理由，係屬法定要件。如果上訴理由書狀並未依據卷
內訴訟資料具體指摘原判決不適用何種法則或如何適用不當，或
所指摘原判決違法情事，顯與法律規定得為第三審上訴理由之違
法情形不相適合時，均應認其上訴為違背法律上之程式，予以駁
回。上訴人甲○○上訴意旨略以：伊於偵審程序迭次坦承犯行，
態度良好，且雙手俱殘兼負養家重責，應從輕處刑。又伊不知受
寄藏之槍、彈具有殺傷力，原審復未送由聯勤兵工廠鑑定，僅憑
內政部警政署刑事警察局鑑驗結果，遽行判斷，併有未合云云。
惟查原判決綜合卷內全部證據，本於推理作用，認定上訴人有如
其事實欄所記載之犯行，因而維持第一審依想像競合犯關係，從
一重論上訴人以未經許可，寄藏可發射子彈具有殺傷力之改造槍
枝罪，累犯，處有期徒刑三年二月，並諭知相關從刑之判決，駁
回上訴人在第二審之上訴。已詳細說明認上訴人自白與事實相符
所憑證據及認定理由，並敘明扣案槍、彈經送內政部警政署刑事
警察局以性能檢驗法、試射法鑑驗結果，均具有殺傷力等情綦詳
，俱有卷存之證據資料可資覆按。從形式上觀察，並無違背法令
情形。上訴人於原審準備程序對於上開鑑定結果並不爭執，復於
審判程序為認罪之表示，於上訴法律審之本院，始否認知悉扣案
槍、彈具有殺傷力，再提出主張應將扣案槍、彈另送聯勤兵工廠
鑑驗，自非依據卷內訴訟資料執為指摘，尚非合法之上訴第三審
理由。又量刑輕重係屬事實審法院得依職權自由裁量之事項，苟
其量刑已以被告之行為責任為基礎，並斟酌刑法第五十七條各款
所列情狀而未逾越法定刑度，不得遽指為違法。第一審判決理由
內已說明審酌上訴人上情各節之一切情狀，於法定刑度內科刑，
既已盱衡刑法第五十七條所列各款情狀，復未逾越法定刑度，自
無違法情形存在。原審因而維持第一審判決，駁回上訴人第二審
之上訴，於法並無不合。上訴意旨，既非依據卷內資料具體指摘
原判決有何違背法令之情形，顯與法律規定得為第三審上訴理由
之違法情形不相適合。其上訴為違背法律上之程式，應予駁回。
據上論結，應依刑事訴訟法第三百九十五條前段，判決如主文。
中    華    民    國  九十七  年    八    月   十四   日
                      最高法院刑事第九庭
                          審判長法官  洪  文  章
                                法官  王  居  財
                                法官  郭  毓  洲
                                法官  黃  梅  月
                                法官  邱  同  印
      本件正本證明與原本無異
                                      書  記  官
中    華    民    國  九十七  年    八    月   十八   日
                                                      Ｑ


司法院資訊處製作；財團法人民間司法改革基金會備份。
